# 请教陈版大神，年末折旧相关的会计估计变更的处理？

提问人：zhuchekjss 时间：2022-05-12 23:58:17
请教陈版大神，年末折旧相关的会计估计变更（如寿命变更），是否需要对变更当年1-11月已提折旧调整？

回答人：chenyiwei
不需要。如果会计估计变更是在 12 月作出的（以相关董事会决议日为准），则该项估计变更的生效日不早于该董事会决议日，对该董事会决议日之前已发生的交易或事项不应追溯适用变更后的会计估计。